【裁判字號】    95,抗,193
【裁判日期】    950927
【裁判案由】    本票裁定
【裁判全文】
臺灣高雄地方法院民事裁定               95年度抗字第193號
抗  告  人  甲○○
相  對  人  台新國際商業銀行股份有限公司
法定代理人  乙○○
上列抗告人與相對人間聲請本票裁定准予強制執行事件，抗告人
對於中華民國九十五年四月十四日本院高雄簡易庭所為九十五年
度票字第九七七五號民事裁定不服，提起抗告，本院管轄之第二
審合議庭裁定如下：
    主  文
抗告駁回。
抗告程序費用新臺幣壹仟元由抗告人負擔。
    理  由
一、本件抗告意旨略以：抗告人甲○○曾向相對人台新國際商業
    銀行股份有限公司（下稱台新銀行）借款新臺幣（下同）66
    0,000 元，並已正常繳息一年，其後因故無法正常繳納，惟
    相對人竟稱相對人仍積欠本金達660,000 元之巨，而相對人
    聲請裁定本票強制執行時，於裁定書內並未附具本票影本，
    及抗告人目前積欠之借款明細帳單，抗告人自屬無從辯識相
    對人據以聲請裁定本票強制執行之本票是否確為抗告人所簽
    發，為此，爰提起本件抗告，並聲明求為廢棄本院95年度票
    字第9775號裁定，另為諭知相對人於原審之聲請（本票裁定
    ）駁回等語。
二、按「執票人向本票發票人行使追索權時，得聲請法院裁定後
    強制執行。」，票據法第123 條定有明文。而「本票執票人
    ，依票據法第一百二十三條規定，聲請法院裁定許可對發票
    強制執行，係屬非訟事件，此項聲請之裁定，及抗告法院之
    裁定，僅依非訟事件程序，以審查強制執行許可與否，並無
    確定實體上法律關係存否之效力，如發票人就票據債務之存
    否有爭執時，應由發票人提起確認之訴，以資解決。」，此
    有最高法院57年度台抗字第76號民事判例意旨可資參照，核
    先說明。
三、經查，本件相對人於原審主張伊執有抗告人於93年12月22日
    所簽發之本票1 紙（下稱系爭本票），內載票面金額660,00
    0 元，到期日為95年1 月20日，並免除作成拒絕證書，詎經
    相對人提示未獲付款，乃依票據法第123 條規定，聲請裁定
    准予強制執行，並提出系爭本票1 紙為證。經查，因本票裁
    定強制執行係屬非訟事件，揆諸前揭說明，法院僅須審查本
    票應記載事項等形式要件是否具備，至系爭本票是否確為抗
    告人所簽發，及票據債權是否存在之實體爭執，均非原審或
    抗告法院得予審查。而參以抗告人自承確有向相對人借款
    660,000 元之事實，堪信相對人主張系爭本票為抗告人所簽
    發之事實，應與事實相符。是以原審依系爭本票形式應記載
    事項審認結果，認符合票據法規定，因而裁定准許，於法自
    無不合。至抗告意旨雖以相對人聲請裁定本票強制執行時，
    於裁定書內並未附具本票影本，及抗告人目前積欠之借款明
    細帳單，抗告人自屬無從辯識相對人據以聲請裁定本票強制
    執行之本票是否確為抗告人所簽發等前詞為抗告理由，然查
    ，抗告人所指系爭本票是否確為抗告所簽發之事實，涉及系
    爭票據債權是否存在，此乃屬實體法律關係之爭執，依前開
    最高法院民事判例意旨所示，應由抗告人另行提起民事確認
    之訴以資解決，非屬本件非訟程序所得審究。另抗告人以其
    曾正常繳息一年，其後因故無法正當繳納，所積欠本金是否
    仍為660,000 元之巨，然查，抗告人所積欠之票據債務金額
    多寡，亦屬票據債體之實法律關係爭執，自仍非得據為抗告
    理由。從而，本件抗告為無理由，應予以駁回。
四、據上論結：本件抗告為無理由，依非訟事件法第46條、第21
    條第2 項，民事訴訟法第495 條之1 第1 項、第449 條第1
    項、第78條，裁定如主文。
中    華    民    國    95    年    9     月    27    日
                  民事第七庭  審判長法  官  林玉心
                                    法  官  林勇如
                                    法  官  柯盛益
上正本證明與原本無異。
如不服本裁定，應於送達後10日內向本院提出再抗告狀，並繳納
再抗告費新臺幣1000元。再為抗告應以適用法規顯有錯誤為理由
，並經本院之許可，該許可以原裁定所涉及之法律見解具有原則
上重要性者為限。
中    華    民    國    95    年    9     月    27    日
                                    書記官  劉法萱


司法院資訊處製作；財團法人民間司法改革基金會備份。
